【裁判字號】    95,易,1387
【裁判日期】    950718
【裁判案由】    竊盜
【裁判全文】
臺灣臺北地方法院刑事判決              95年度易字第1387號
公  訴  人  臺灣臺北地方法院檢察署檢察官
被      告  甲○○
上列被告因竊盜案件，經檢察官提起公訴（起訴案號：95年度偵
字第9902號）因所犯非為死刑、無期徒刑、最輕本刑為3年以上
有期徒刑之罪或高等法院管轄第一審案件，被告於本院準備程序
進行中，就被訴事實為有罪之陳述，審判長於告知被告簡式審判
之旨，並聽取當事人之意見後，由本院裁定以簡式審判程序審理
，判決如下：
    主  文
甲○○竊盜，處拘役拾日，如易科罰金，以銀元佰元即新台
幣玖佰元折算壹日。
    事  實
一、甲○○意圖為自己不法之所有，於民國95年4月12日上午8時
    40分許，在臺北市○○區○○路53號之中油加油站廁所旁，
    趁四下無人際，徒手竊取乙○○所有放置在上開廁所外之矮
    牆上手提包1只得手。嗣經乙○○發覺遺失手提包後，報警
    循線查獲，起出乙○○所有之PANTCEH牌行動電話1支、現金
    新臺幣（下同）7,000元、臺新銀行信用卡、中華商業銀行
    提款卡各1張、乙○○之身分證、駕駛執照、行車執照正本
    各1張。
二、案經臺北市警察局萬華分局報告台灣台北地方法院檢察署檢
    察官偵查起訴。
    理  由
一、訊據被告甲○○對於上揭事實坦承不諱，核與被害人乙○○
    於警訊時之指述情節相符 (偵卷10、11頁)並有警製扣押物
    品目錄、照片、物認領保管單、現場錄影照片在卷可稽
    (偵卷17～19頁、32～34頁、43～47頁)足見被告之自白與事
    實相合，本件事証明確，被告犯行洵堪認定。
二、核其所為，係犯刑法第320條第1項之竊盜罪。爰審酌被告貪
    圖不法利益，犯罪手段尚稱平和、所生危害尚輕、犯後態度
    坦誠、頗有悔意等一切情狀，量處如主文所示之刑，並諭知
    易科罰金之折算標準。
三、按行為後法律有變更者，適用行為時之法律。但行為後之法
    律有利於為人者，適用最有利於行為人之法律，刑法第2條
    第1項定有明文。查本件被告於犯罪時之刑法第41條第1項前
    段規定：「犯最重本刑為5年以下有期徒刑以下之刑之罪，
    而受6個月以下有期徒刑或拘役之宣告，因身體、教育、職
    業、家庭之關係或其他正當事由，執行顯有困難者，得以1
    元以上3元以下折算一日，易科罰金。」又被告行為時之易
    科罰金折算標準，修正前罰金罰鍰提高標準條例第2條 (現
    已刪除)規定，就其原定數額提高為100倍折算1日，則本件
    被告行為時之易科罰金折算標準，應以銀元300元折算1日，
    經折算為新臺幣後，應以新臺幣900元折算為1日。惟95年7
    月1日修正公布施行之刑法第41條第1項前段則規定：「犯最
    重本刑為五年以下有期徒刑以下之刑之罪，而受六個月以下
    有期徒刑或拘役之宣告者，得以新臺幣一千元、二千元或三
    千元折算一日，易科罰金。」比較修正前後之易科罰金折算
    標準，以95年7月1日修正公布施行前之規定，較有利於被告
    ，則應依刑法第2條第1項前段，適用修正前刑法第41條第1
    項前段規定，定其折算標準。
四、又被告行為後，刑法施行法第1之1條業於95年6月14日增訂
    公布，於95年6月16日生效施行，該條規定：「中華民國94
    年1 月7日刑法修正施行後，刑法分則編所定罰金之貨幣單
    位為新臺幣。94年1月7日刑法修正時，刑法分則編未修正之
    條文定有罰金者，自94年1月7日刑法修正施行後，就其所定
    數額提高為30倍。但72年6月26日至94年1月7日新增或修正
    之條文，就其數額提高為3倍。」，查本件論罪科刑之條文
    中，刑法第320條第1項為72年6月25日以前即已制訂生效、
    72年6 月26日至94年1月7日均未曾修正、且條文中定有罰金
    規定之條文，於95年7月1日即94年1月7日刑法修正施行後，
    固應依刑法施行法第1之1條規定，改以新臺幣計算罰金數額
    ，且提高罰金數額至30倍；然被告行為時，依刑法第320條
    第1項、罰金罰鍰提高標準條例第1條、現行法規所定貨幣單
    位折算新臺幣條例第2條規定，罰金數額則係以銀元 (以新
    臺幣元之3倍折算)計算、提高為2倍至10倍，況倘於個案中
    宣告罰金刑時，依修正前刑法第33條第5款規定，罰金最低
    額可為銀元1元 (即新臺幣3元)，然依修正後刑法第33條第5
    款規定，罰金最低額則為新臺幣1,000元，此種行為後法律
    有變更之情形，比較結果，行為後之法律並無較有利於行為
    人可言，本院自應以刑法94年1月7日修正前、仍依銀元計算
    罰金數額，且未依刑法施行法第1之1條規定提高罰金數額至
    30倍之規定論處。
五、據上論斷，應依刑事訴訟法第273條之1第1項、第299條第1
    項前段，刑法第320條第1項、第2條第1項前段，修正前刑法
    第41條第1項前段，修正前罰金罰鍰提高標準條例第1條前段
    、第2條，現行法規所定貨幣單位折算新臺幣條例第2條判決
    如主文。
本案經檢察官李鴻維到庭執行職務。
中    華    民    國    95    年    7     月    18    日
                  刑事第十二庭  法  官  李英豪
以上正本證明與原本無異。
如不服本判決應於送達後10日內向本院提出上訴狀。
                                書記官  謝韻華
中    華    民    國    95    年    7     月    18    日
附錄本案論罪科刑法條全文：
刑法第320條第1項
意圖為自己或第三人不法之所有，而竊取他人之動產者，為竊盜
罪，處5年以下有期徒刑、拘役或5百元以下罰金。


司法院資訊處製作；財團法人民間司法改革基金會備份。
